

José Luis Rodríguez Villanueva

DESARROLLADOR DE SOFTWARE

- +506 83044195
- jrodvi@outlook.com
- San José, Costa Rica
- in https://linkedin.com/in/jrodvi
- https://github.com/jrodvi
- % https://jrodriguezv.net

ACERCA DE MÍ

Llevo más de 12 años desempeñándome como desarrollador de software, trabajando en proyectos de Frontend y Backend. He asumido funciones de analista y programador, usando diferentes tecnologías y plataformas, habiendo trabajado en los últimos años principalmente en proyectos Backend.

APTITUDES

Trabajo en equipo

Adaptabilidad

Formación continua

Autonomía

HABILIDADES

C#	Vue.js	RabbitMQ
JavaScript	Bootstrap	Quartz.NET
TypeScript	ASP.Net	Hibernate
T-SQL	MVC	SpringBoot
PL/SQL	EF	MongoDB
HTML5	Dapper	RavenDB
CSS ₃	Polly	MS SQL Server
Java	Swagger	MySQL
Node.js	MassTransit	Oracle database

EDUCACIÓN

Ingeniería del Software CENFOTEC

En curso

Certificado Scrum Master

International Scrum Institute 2013

Técnico en Desarrollo de Software *CENFOTEC*

EXPERIENCIA

Senior Software Developer

Data Collection Trades (2018 – presente)

- Analizar los requerimeintos de usuario, diseñar el modelo de dominio y codificar la aplicación o módulo backend.
- Integrar sistemas de software externos a los sistemas de la empresa.
- Desplegar los diferentes componentes de software desarrollados en Windows Server.

Senior Software Developer

UST-Global (2016 - 2018)

- Analizar los requerimientos usuario, diseñar el modelo del dominio y codificar la aplicación.
- Desarrollar frontend y backend de aplicaciones web relacionadas con las áreas financiera y retail, con sus correspondientes pruebas unitarias.
- Configurar e implementar aplicaciones web .Net en Azure y servidores de aplicaciones como IIS.
- Definir y estimar las tareas del equipo (como líder técnico).
- Seguir la metodología Scrum..

Developer Analyst

Exceltec Business Solution (2014 – 2016)

- Desarrollar aplicación web para reserva de salas con Exchange Web Services y formato iCalendar.
- Desarrollar aplicación configuración de mantenimiento automático de bases de datos, permitiendo construir T-SQL a través de la UI.